【裁判字號】    99,抗,219
【裁判日期】    990917
【裁判案由】    本票裁定
【裁判全文】
臺灣臺中地方法院民事裁定               99年度抗字第219號
抗  告  人  蘇靜慈原名蘇美莉.
相  對  人  甲○○
上列抗告人與相對人間聲請本票裁定事件，抗告人對於中華民國
99年8月13日本院民事庭司法事務官所為99年度司票字第4019號
裁定提起抗告，本院合議庭裁定如下：
    主  文
抗告駁回。
抗告程序費用新臺幣壹仟元由抗告人負擔。
    理  由
一、按執票人向本票發票人行使追索權時，得聲請法院裁定後強
    制執行。票據法第123條定有明文。又本票執票人依上開條
    文規定，聲請法院裁定許可對發票人強制執行，係屬非訟事
    件程序，此項聲請及抗告法院之裁定，僅依非訟事件程序，
    以審查強制執行許可與否，並無確定實體上法律關係存否之
    效力，法院亦僅就本票形式上之要件是否具備予以審查，即
    為已足，至於當事人間實體上之爭執，應另循訴訟程序以資
    解決，要非非訟裁定法院所得審酌。
二、本件相對人主張伊執有抗告人（原名蘇美莉，民國98年7月9
    日更名為蘇靜慈）於98年5月28日所簽發如原裁定所示票號T
    H085912號、面額新臺幣（下同）36萬元、到期日為98年12
    月31日之本票一紙（下稱系爭本票），並免除作成拒絕證書
    ，惟系爭本票屆期提示未獲付款，爰依票據法第123條規定
    ，聲請裁定許可本票強制執行等情，已據提出系爭本票為證
    ，原裁定予以准許，即無不合。
三、抗告意旨略以：相對人前以每年12萬元之投資金額，委由抗
    告人代理購買投資型保單，續存至第三年，總投資金額為36
    萬元；嗣因金融風暴發生，導致投資發生虧損，乃於98年5
    月28日協商善後事宜，抗告人始應相對人之要求而簽立系爭
    本票，雙方並言明，如經辦理解約並收到解約款項後，系爭
    本票即自始無效並應交還抗告人作廢。嗣於99年2月6日抗告
    人偕同第三人許春桃向相對人說明上述投資情形時，相對人
    堅持要求贖回，並表明願自行吸收全部之虧損金額，有解約
    申請書及第三人許春桃可資為證，上述投資遂辦理解約作業
    ，抗告人並要求相對人交還系爭本票，惟相對人表示須待解
    約款匯入伊之帳戶後始願交還云云。嗣上述解約款項業於99
    年2月9日匯入相對人於臺中縣大雅鄉農會所開設之第000-00
    0-0000-0000帳號帳戶內，抗告人屢次要求相對人交還系爭
    本票，惟相對人竟以本票遺失及要求抗告人賠償投資虧損為
    由，拒絕交還系爭本票，更另持系爭本票而向鈞院聲請裁定
    許可本票強制執行，相對人爰提起抗告，請求鈞院體諒抗告
    人處境，廢棄原裁定等語。查抗告人上述主張，縱認屬實，
    亦係實體上之爭執事項，揆諸前揭說明，應由抗告人另行提
    起民事訴訟，以資解決，核非本件本票准予強制執行之非訟
    事件程序所得審究，法院仍應為系爭本票准予強制執行之裁
    定。從而，本件抗告為無理由，應予駁回。
四、對於非訟事件，依法應由關係人負擔費用者，法院裁定命關
    係人負擔時，應一併確定其數額，非訟事件法第24條第1項
    定有明文。爰依法確定本件抗告程序費用額如主文第2項所
    示。
五、據上論結，本件抗告為無理由，依非訟事件法第46條、第21
    條第2項、第24條第1項、民事訴訟法第495條之1第1項、第
    449條第1項、第78條，裁定如主文。
中    華    民    國    99    年    9     月    17    日
                民事第四庭  審判長法  官  楊國精
                                  法  官  張國華
                                  法  官  林宗成
以上正本係照原本作成。
如不服本裁定，僅得以適用法規顯有錯誤為理由，再為抗告，並
應於收受本裁定正本送達10日內，向本院提出再抗告狀及繳納再
抗告費用新臺幣1,000元。
中    華    民    國    99    年    9     月    17    日
                                  書記官

司法院資訊處製作；財團法人民間司法改革基金會備份。
